臺灣高等法院臺中分院民事判決　　　　　94年度再易字第47號
再審原告　　甲○○
訴訟代理人　劉師婷律師
再審被告　　丁○○
再審被告　　丙○○○
再審被告　　己○○
再審被告　　戊○○
再審被告　　乙○○○
再審被告　　庚○○○
上列當事人間請求履行契約事件，再審原告對於本院92年度上易
字第409號94年5月3日確定判決提起再審，本院判決如下：
    主  文
再審之訴駁回。
再審訴訟費用由再審原告負擔。
    事實及理由
一、再審原告聲明：求為判決：(一)原確定判決關於駁回再審原告
    在前審新台幣（下同）617,019元及其法定遲延利息部分廢
    棄。(二)上廢棄部分，再審被告應連帶給付再審原告617,019
    元及法定遲延利息。
二、本件再審原告再審理由略以：本件確定判決適用法規顯有錯
    誤，又有重要證物足以影響判決而漏未審酌，依民事訴訟法
    第496條第1項第1款、第436條之7規定，提起再審。
  (一)本件確定判決有適用法規顯有錯誤之再審理由如下：
  (1)原確定判決認定再審原告所主張之道路，距離第102地號土
    地甚遠，且不通往省道台一線與台灣高等法院85年度上易字
    第2582號刑事判決認定不符，所為之判斷不合經驗及證據法
    則，於法有違。
　(2)原確定判決認定：買賣契約之約定，僅足代表渠等不反對再
　  審原告於舊有道路加以拓寬而已，欲實際通行使用仍須徵得
    各土地共有人之同意，核與買賣契約附註及買賣標示備註欄
    不符。
　(3)卷內「申請位置現況示意圖」已清楚繪明再審原告主張之道
　  路，原確定判決認定再審原告主張之道路並非買賣契約所約
    定供拓寬通行之道路，與事實不符。
  (二)原確定判決漏未斟酌「載有道路位置之契約附圖」及「建築
    線指定申請相關資料上有二路並存」等重要證物，遽認「未
    曾拓寬」且通往龍山吾母宮「側門」之北向道路始為契約所
    定得拓寬之道路，有違論理及經驗法則。
三、本院經查：
　(一)民事訴訟法第496條第1項第1款所謂適用法規顯有錯誤，係
　  指確定判決所適用之法規，顯然不合於法律規定或與司法院
    現尚有效及大法官會議之解釋或最高法院尚有效之判例，顯
    然違反者而言。其適用法規顯有錯誤之內容，應包括確定判
    決顯有消極的不適用法規及積極的適用不當兩種情形在內，
    至於事實審法院認定事實錯誤，調查證據欠周或判決不備理
    由，究與適用法規顯有錯誤有別，當事人不得據以提起再審
    之訴（最高法院60年台再字第170號、63年台上字第880號判
    例可資參照）。
  (二)經核再審原告之再審理由均屬法院認定事實是否有誤及調查
    證據欠周之情形，況原確定判決就台灣新竹地方法院85年度
    訴字第941號判決附圖Ａ所示面積0.1127公頃部分應非系爭
    道路及兩造買賣契約並未標明買賣標的包括道路使用權在內
    ，又證人呂見明、黃煌皇、李東福或台灣高等法院前揭刑事
    判決所舉之證人，充其量僅能證明再審原告有在系爭422之6
    土地舖設及拓寬道路及再審被告丁○○當時有在場觀看而已
    ，不足據以證明系爭買賣契約所約定之102及103之1號土地
    前之「道路」位置何在，故不能以渠等之供詞及台灣高等法
    院前開刑事判決，即率然據為再審原告有利之認定。綜上，
    原確定判決已就再審原告再審理由所指摘之事項，均已有所
    審酌後再依職權予以認定，並於判決書理由欄詳證據取捨
    之依據，難謂有判決顯然不適用法規或足以影響判決之重要
    證物漏未斟酌之情形存在。
四、本件再審之訴，顯無再審理由，爰不經言詞辯論，以判決駁
    回之。
據上論結，依民事訴訟法第502條第2項、第78條，判決如主文。
中　　華　　民　　國　　94　　年　　9 　　月　　21　　日
　　                  民事第四庭審判長法　官  黃斐君
                                      法　官  陳蘇宗
                                      法　官  黃永祥
以上正本係照原本作成。
不得上訴。
                                      書記官　陳文琴
中　　華　　民　　國　　94　　年　　9 　　月　　22　　日
                                                      Ｈ
